【裁判字號】    95,簡上,115
【裁判日期】    950509
【裁判案由】    詐欺
【裁判全文】
臺灣臺南地方法院刑事判決             95年度簡上字第115號
上  訴  人  甲○○
                    （現於臺灣臺南監獄臺南分監執行中）
上列上訴人因詐欺案件，不服本院93年度簡字第270號，中華民
國95年2月27日之第一審刑事簡易判決（聲請簡易判決處刑案號
：94年度偵字第10894號），提起上訴，本院管轄之第二審合議
庭認本件有刑事訴訟法第452條之情形，應撤銷原判決，逕依通
常程序為第一審判決如下
    主  文
原判決撤銷。
本件免訴。
    理  由
一、按案件曾經判決確定者，應諭知免訴之判決，刑事訴訟法第
    302條第1款定有明文。再訴訟上所謂一事不再理之原則，關
    於實質上一罪或裁判上一罪，均有其適用（最高法院60年臺
    非字第77號判例意旨參照）。
二、本件檢察官聲請簡易判決處刑意旨略以：被告甲○○明知不
    詳姓名男子向其收購人頭帳戶係為供詐欺犯罪所用，竟基於
    幫助該收購者詐欺之犯意，於民國92年某日，在台中、台南
    等地，與該不詳姓名男子約定，每開設一銀行帳戶供該男子
    使用，即可領取數目不詳的金錢，竟分別在附表所示之金融
    機關開設十個帳戶，幫助該不詳人士所屬的劉興睿（經經檢
    察官提起公訴）詐騙集團作為常業詐欺之用，因認被告涉犯
    刑法第339條第1項、第30條之幫助詐欺取財罪嫌。
三、原審判決係認定被告將附表編號八所示之玉山商業銀行永康
    分行帳戶（帳號：000-0000000000000號）之存摺、提款卡
    （含密碼)等物，於民國93年7月5日後之某日，在不詳地點
    ，交予真實姓名、年籍均不詳之綽號「勝義」之詐騙集團成
    員使用，嗣該詐騙集團之成員即共同基於意圖為自己不法之
    所有之犯意，於93年7月25日下午2時許以電話向被害人乙○
    ○佯稱其兄黃積淵有一件中央健康保險局之現金匯款雙掛號
    郵件未領取，並請乙○○至金融機構提款機前操作特定指令
    以領取該筆現金，乙○○因而陷於錯誤，接續於同日及翌（
    26）日先後二度匯款新臺幣（下同）99,988元之款項匯入甲
    ○○上開帳戶內，始知受騙而報警處理，並於95年2月27日
    以被告觸犯幫助詐欺取財罪而量處有期徒刑五月，且於判決
    內敘明被告另交付予該詐欺集團成員之如附表所示其他存摺
    九本，均與本案犯罪事實無關，聲請書此部分之記載均併予
    刪減之意旨。
四、惟查被告前於95年1月18日，已因同一交付玉山銀行帳戶致
    被害人乙○○受詐後二度匯款99,988元之事實，經福建金門
    地方法院以94年度易字第16號判處有期徒刑七月，並於同年
    2月13日確定在案，此經本院函調上述案卷查證屬實。足見
    本件已經判決確定在案，原審諭知被告有罪之判決，即有未
    洽，被告上訴意旨，指摘原判決不當，為有理由。揆諸首開
    說明，本件爰不經言詞辯論，逕由本院予以撤銷，併諭知免
    訴之判決。
五、按對於簡易判決之上訴，準用刑事訴訟法第三編第一章及第
    二章之規定，管轄第二審之地方法院合議庭受理簡易判決上
    訴案件，應依通常程序審理，其認案件有刑事訴訟法第452
    條之情形者，應撤銷原判決，逕依通常程序為第一審判決，
    此為法院辦理刑事訴訟簡易程序案件應行注意事項第14點所
    明定。本件被告既經諭知免訴之判決，則公訴人聲請簡易判
    決處刑中被告所犯之罪，顯不合刑事訴訟法第449條所定得
    以簡易判決處刑之案件，爰依同法第452條之規定，逕依通
    常程序逕為第一審判決。
據上論斷，應依刑事訴訟法第455條之1第3項、第452條、第369
條第1項前段、第364條、第302條第1款、第307條，判決如主文
。
中    華    民    國    95    年    5     月    9     日
                  刑事第四庭    審判長法  官  宋明中
                                      法  官  朱中和
                                      法  官  陳欽賢
以上正本證明與原本無異
如不服本判決應於送達後10日內，向本院提出上訴狀
                                      書記官  陳麗雅
中    華    民    國    95    年    5     月    9     日
附表：
一、台灣土地銀行
二、華南商業銀行
三、彰化商業銀行
四、台北富邦銀行
五、台灣中小企業銀行
六、台中商業銀行
七、台南市第六信用合作社
八、玉山商業銀行
九、中國信託商業銀行
十、慶豐商業銀行


司法院資訊處製作；財團法人民間司法改革基金會備份。
